# 求助陈版主，新租赁准则首次执行日预计负债转换问题

提问人：644wan 时间：2021-11-29 10:36:55
执行新租赁准则的首次执行日，需将上期期末按照或有事项准则计提的预计负债金额调整至使用权资产减值准备科目中，首次执行日确认的使用权资产的初始确认金额小于上述预计负债的金额，差额应如何处理？是应该继续保留在预计负债科目中吗？（此种情形下，剩余的预计负债何时从账面消除呢？）还是应该调整留存收益？万分感谢陈版主@chenyiwei

回答人：chenyiwei
一般理解不应出现“首次执行日确认的使用权资产的初始确认金额小于上述预计负债的金额”的情况，建议关注首次执行日的折现率选取是否恰当。
在原准则下，如果出于某些极端情况，预计负债的余额等于所有未来应付租金（即该租赁完全不能为本企业带来任何未来经济利益），则使用权资产的减值也只能到将其账面价值冲减为零为止。这种情况下可能出现首次执行日留存收益余额反而增加的情况。